臺灣板橋地方法院刑事判決　　　　　　　95年度訴字第3512號
公　訴　人　臺灣板橋地方法院檢察署檢察官
被　　　告　甲○○
上列被告因違反毒品危害防制條例案件，經檢察官提起公訴（95
年度毒偵字第7296號），因被告為有罪陳述，經本院聽取當事人
意見後，以合議庭裁定，依簡式審判程序獨任審判，判決如下：
    主  文
甲○○施用第一級毒品，累犯，處有期徒刑壹年貳月。
扣案之第一級毒品海洛因淨重零點零貳公克，沒收銷燬之；扣案
之包裝袋壹只，沒收。
    事  實
一、甲○○於民國72年間起有多次施用毒品前科，前於85年間，
    因違反肅清煙毒條例案件，經本院判處有期徒刑4 年2 月確
    定，同年，又因違反麻醉藥品管理條例案件，經本院判處有
    期徒刑3 月確定，該2 有期徒刑嗣經本院裁定定應執行刑有
    期徒刑4 年3 月確定，於88年3 月9 日縮刑假釋出監，後經
    撤銷假釋，殘刑經付執行，於91年6 月15日縮刑執行完畢。
    甲○○並因違反毒品危害防制條例案件，於88年間，經本院
    依檢察官之聲請裁定送觀察、勒戒，經勒戒結果，因被判定
    有繼續施用毒品傾向，經本院裁定令入戒治處所施以強制戒
    治，經付執行，89年3 月31日停止戒治出監，89年9 月13日
    戒治期滿，經臺灣板橋地方法院檢察署檢察官於89年10月9
    日以89年度戒毒偵字第688 號不起訴處分確定。92年間，甲
    ○○又因施用第一級毒品案件，經本院判處有期徒刑1 年確
    定，且經本院依檢察官之聲請裁定令入戒治處所施以強制戒
    治，其中強制戒治部分，經付執行，嗣因法律修正於93年1
    月9 日結案，改執行有期徒刑。又甲○○於92年間，因偽造
    文書案件，經臺灣臺北地方法院判處有期徒刑6 月確定，其
    上開1 年及6 月之有期徒刑，嗣經臺灣臺北地方法院裁定應
    執行有期徒刑1 年4 月確定，於93年1 月9 日起執行，94年
    4 月14日縮刑執行完畢。
二、甲○○猶不知悛悔，於其最後一次戒治結案及最近一次因施
    用毒品案件經判刑確定後5 年內，明知毒品海洛因屬毒品危
    害防制條例規定禁止持有、施用之第一級毒品（下簡稱：毒
    品海洛因），竟基於施用毒品海洛因之犯意，於95年9 月14
    日某時點，在位於臺北縣三重市○○○街20號對面之信義公
    園廁所內，以將毒品海洛因粉末混入內有液體之針筒再施打
    於身體血管之方式，施用毒品海洛因1 次，嗣於當日20時35
    分許，在上開公園內為警查獲其持有毒品海洛因，並扣得甲
    ○○所有之毒品海洛因1 包（驗後淨重0.02公克），嗣於警
    詢中，經警徵得其同意採取其尿液，經送鑑定結果，證實呈
    毒品海洛因代謝物之嗎啡陽性反應。
三、案經臺北市政府警察局中山分局移送臺灣板橋地方法院檢察
    署檢察官偵查起訴。
    理  由
一、訊據被告甲○○對前揭事實坦承不諱，而被告經警採取之尿
    液，經送臺灣尖端先進生技醫藥股份有限公司，以EIA 酵素
    免疫分析法初步檢驗，並以GC/MS 氣相層析質譜儀法確認檢
    驗，證實呈嗎啡陽性反應之事實，有該公司濫用藥物檢檢驗
    報告1 份在卷可稽（附於偵字第21915 號卷第39頁），復有
    扣案之毒品海洛因粉末1 包（驗餘淨重0.02公克）可資佐證
    。而該扣案之1 包毒品海洛因經送法務部調查局鑑定，證實
    確含毒品海洛因成分，亦有該局鑑定書1 份在卷可考（見毒
    偵字卷第2 頁）。又參諸毒品海洛因於人體內會代謝成嗎啡
    ，因此涉嫌毒品海洛因之吸食者係檢驗其尿液中之嗎啡反應
    等情，此為本院職務上已知之事實，被告亦供承其施用者為
    毒品海洛因，且扣案物亦證實為毒品海洛因，則被告所施用
    之與嗎啡有關之毒品係為海洛因之事實，亦應堪以認定。綜
    上，被告自白核與事實相符，其施用毒品海洛因之犯行，洵
    堪認定。
二、論罪科刑：
    (一)按犯毒品危害防制條例第10條之罪者，檢察官應聲請法院
      裁定令被告入勒戒處所觀察、勒戒，其期間不得逾2 月；
      觀察、勒戒或強制戒治執行完畢釋放後，5 年內再犯同條
      例第10條之罪者，檢察官應依法追訴，毒品危害防制條例
      第20條第1 項、第23條第2 項分別定有明文。查：被告前
      曾因施用毒品案件，經法院裁定送觀察、勒戒、戒治，其
      最後一次戒治，經付執行，於93年1 月9 日因法律修正而
      結案，且被告於88年間之強制戒治，雖係於89年3 月31日
      停止戒治出監，89年9 月13日戒治期滿，但其於92年間復
      因犯施用毒品罪經本院判處有期徒刑1 年確定，如事實欄
      一所示，有臺灣高等法院被告前案紀錄表、全國施用毒品
      案件紀錄表在卷可稽，依最高法院95年度第7 次刑事庭會
      議決議之意旨，被告於其最後一次戒治結案及最近一次因
      施用毒品案件經判刑確定後5 年內，復犯施用毒品罪，其
      犯罪之訴追條件已具備，合先敘明。
    (二)次按毒品海洛因係毒品危害防制條例第2 條第2 項第1 款
      所定之第一級毒品，核被告施用毒品海洛因之行為，係犯
      毒品危害防制條例第10條第1 項之施用第一級毒品罪。被
      告施用毒品海洛因時之持有毒品海洛因行為，為高度之施
      用行為所吸收，不另論罪。
    (三)被告有事實欄一所示之有期徒刑執行完畢紀錄，有臺灣高
      等法院被告前案紀錄表1 份在卷可稽，其於5 年以內故意
      犯本件有期徒刑以上之罪，依刑法第47條第1 項之規定，
      構成累犯，加重其刑。
    (四)茲審酌被告於72年間起即屢有施用毒品犯罪之前科，且曾
      因施用毒品案件，先後經送觀察、勒戒、戒治，詳如事實
      欄一所示，有卷附之前案紀錄表、查註紀錄表各1 份在卷
      可憑，其猶不知悛悔，再為本案犯行，顯見被告自制力尚
      屬薄弱，惟念其本件犯罪屬自損犯性質，事後坦承之態度
      等一切情狀，認蒞庭檢察官具體求刑有期徒刑1 年2 月為
      適當，爰量處如主文所示之刑。
三、被告被查獲時扣案之毒品海洛因驗後淨重0.02公克，為被告
    持有中查獲之第一級毒品，依毒品危害防制條例第18條第1
    項前段規定，宣告沒收銷燬之。用以包裝該等毒品海洛因之
    包裝袋1 只，屬被告所有，且供其盛裝持有海洛因之用，亦
    為被告供明在卷，依刑法第38條第1 項第2 款之規定，宣告
    沒收。
據上論斷，應依刑事訴訟法第273 條之1 第1 項、第299 條第1
項前段，毒品危害防制條例第10條第1 項、第18條第1 項前段，
刑法第11條前段、第47條第1 項、第38條第1 項第2 款，判決如
主文。
本案經檢察官陳盈錦到庭執行職務。
中　　華　　民　　國　　96　　年　　2 　　月　　27　　日
                  刑事第四庭    法　官  王復生
以上正本證明與原本無異
如不服本判決應於送達後10日內向本院提出上訴狀
                                書記官　陳秀慧
中　　華　　民　　國　　96　　年　　3　　月　　 1　　日
附錄本案論罪科刑法條全文：
毒品危害防制條例第10條：
施用第一級毒品者，處 6 月以上 5 年以下有期徒刑。
施用第二級毒品者，處 3 年以下有期徒刑。
